臺灣臺中地方法院民事判決
110年度沙簡字第764號
原      告  楊振興  

被      告  賴秀俐  

上列當事人間請求損害賠償事件，本院於民國111年3月16日言詞
辯論終結，判決如下：
    主      文
被告應給付原告新臺幣捌萬零參佰玖拾伍元。
訴訟費用（除減縮部分外）由被告負擔。
本判決第一項得假執行。但被告如以新臺幣捌萬零參佰玖拾伍元
為原告預供擔保，得免為假執行。
    事實及理由
壹、程序方面：按訴狀送達後，原告不得將原訴變更或追加他訴
    ，但擴張或減縮應受判決事項之聲明者，不在此限，民事訴
    訟法第255條第1項第3款定有明文。經查，本件原告起訴時
    聲明為：被告應給付原告新臺幣（下同）168,550元。嗣於
    民國111年3月16日言詞辯論期日，當庭陳明原告請求被告應
    給付之金額減縮為80,395元（見本院卷第197頁）。核屬減
    縮應受判決事項之聲明，揆諸前開規定，自應准許。
貳、實體方面：
一、原告主張：被告於110年6月17日，駕駛車號000-0000號自用
    小客車，於臺中市梧棲區大智路一段近中央路二段口，因酒
    駕撞毀原告之妻所有，停放於路邊之AHN-1833號自用小客車
    （下稱系爭車輛），致系爭車輛受損，案經臺中市政府警察
    局清水分局處理在案。被告駕駛車輛疏忽以致肇事，系爭車
    輛經送交協宏汽車修配廠修理，維修費用總計168,550元（
    包括零件費用為97,950元、工資費用為70,600元），因原告
    配偶已將系爭車輛之債權請求權讓與原告，爰依侵權行為之
    法律關係，提起本件訴訟請求被告給付，因系爭車輛從出廠
    後迄發生本件事故已逾18年，故扣除折舊後，原告零件費用
    僅請求9,795元，加上工資費用70,600元，修理總額則為80,
    395元，故被告應負擔損害賠償責任為80,395元。又兩造本
    來有講好由被告買一台車，但當時有說好要有車行保固1年
    ，當時那台車不能試開，被告也沒有同意說有車行可以保固
    1年的條件，所以後來原告並未接受被告所提供的那台車，
    原告於本件所提估價單是第2家車廠的價錢，第1家車廠只是
    概估，因為沒有拆開，後來車廠怕請款會有困難，不想幫原
    告修車，所以原告才找第2家車廠估價。並聲明：如主文第1
    項所示。
二、被告答辯略以：被告就本件車禍應負全部過失責任無意見，
    但兩造洽談和解時，原告本來說賠償1台車子就好，被告找
    了半個多月後，終於找到一台車子要給原告，並經原告確定
    後，被告也以8萬元買下該車，但後來原告偕同友人來看車
    後，又表示不要這台車子，被告後來只好賤價賣5萬元給別
    人，害被告損失3萬元。另外原告半年前估價13萬多，後來
    半年後估價又變成16萬多，被告雖然對原告於本件所提估價
    單形式上真正不爭執，但原告前後所提價格不同，希望原告
    提出詳細的估價單等語。並聲明：原告之訴駁回。
三、得心證之理由：
  ㈠原告主張上揭被告過失侵權之事實，業據提出臺中市政府警
    察局道路交通事故當事人登記聯單、系爭車輛之損害照片、
    行車執照、協宏汽車修配廠估價單、車輛損害賠償債權請求
    權讓與同意書等為證，復有本院依職權向臺中市政府警察局
    清水分局調閱之本件交通事故全案卷宗資料在卷可佐。被告
    對本件車禍，應由其負擔全部過失責任不爭執，本件經調查
    證據之結果，堪信原告上開之主張屬實。
　㈡按因故意或過失，不法侵害他人之權利者，負損害賠償責任
    ；汽車、機車或其他非依軌道行駛之動力車輛，在使用中加
    損害於他人者，駕駛人應賠償因此所生之損害。但於防止損
    害之發生，已盡相當之注意者，不在此限，民法第184條第1
    項前段、第191條之2分別定有明文。另按不法毀損他人之物
    者，被害人得向加害人請求賠償其物因毀損所減少之價額，
    依民法第196條請求賠償物被毀損所減少之價額，得以修復
    費用為估定標準，但以必要者為限，例如修理材料費以新品
    換舊品應予折舊（最高法院77年5月17日77年度第9次民事庭
    會議決議參照）。本件被告過失不法毀損系爭車輛，已如上
    述，依前開規定，自應負侵權行為損害賠償責任，則以修復
    金額作為賠償金額，自屬有據。又系爭車輛之零件修理既係
    以新零件更換破損之舊零件，依上開說明，自應將零件折舊
    部分予以扣除。查系爭車輛受損而支出修理費用計168,550
    元，其中材料零件部分為97,950元，工資費用為70,600元等
    情，有原告所提協宏汽車修配廠估價單共4紙可憑（見本院
    卷第179-185頁），則材料零件部分，依行政院所頒固定資
    產耐用年數表及固定資產折舊率表之規定，【非運輸業用客
    車、貨車】之耐用年數為5年，依定率遞減法每年折舊1000
    分之369，且最後1年之折舊額加歷年折舊累計額，其總和不
    得超過該資產成本原額10分之9，殘值並應以10分之1為合度
    ，亦即應扣除10分之9之零件折舊。而系爭車輛係91年（即
    西元2002年）7月出廠，有系爭車輛之車籍資料（見本院卷
    第108頁）可憑，距系爭事故發生之110年6月17日時，已使
    用18年餘，依上開說明，系爭車輛更換新零件費用應予折舊
    ，則扣除折舊後之零件費用僅為殘值10分之1，即9,795元，
    再加計不計算折舊之工資費用70,600元後，系爭車輛維修費
    用之損害應為80,395元，故原告主張被告應賠償之金額為80
    ,395元，其請求自有理由，應予准許。至被告雖辯稱：其已
    先損失3萬元，且原告共提出2份不同金額之估價單云云，惟
    查，就兩造於洽談和解過程中之支出，既未於其後達成和解
    ，自無理由要原告負擔該損失，另原告雖亦坦承有2次估價
    ，但原告於本件所提既係最近1次之估價單，自應以此為依
    據，故被告上開所辯皆無足為其有利之認定。
四、本判決原告勝訴部分係就民事訴訟法第427條第1項訴訟適用
    簡易程序所為被告敗訴之判決，故依同法第389條第1項第3
    款之規定，應依職權宣告假執行。另依職權酌定相當擔保金
    額，宣告被告為原告預供擔保後，得免為假執行。　
五、訴訟費用負擔之依據：民事訴訟法第78條。
中　　華　　民　　國　　111 　年　　3 　　月　　30　　日
                  沙鹿簡易庭   法  官  黃建都
以上為正本係照原本作成。
如不服本判決，應於送達後20日內，向本院提出上訴狀並表明上
訴理由，如於本判決宣示後送達前提起上訴者，應於判決送達後
20日內補提上訴理由書（須附繕本）。如委任律師提起上訴者，
應一併繳納上訴審裁判費。
中　　華　　民　　國　　111 　年　　3 　　月　　30　　日
                               書記官